臺灣桃園地方法院刑事判決　　　　　　　　　　　　　九十一年度訴字第四七號
　　公　訴　人　臺灣桃園地方法院檢察署檢察官
　　被　　　告　癸○○
　　　　　　　　辛○○
　　　　　　　　寅○○
　　右三人之
　　共同指定辯護人　　　本院公設辯護人　 己○○
右列被告等因強盜等案件，茲經檢察官提起公訴（九十年度偵字第二一二二七、二一
二二八號、九十一年度偵字第九六、二○三六號），本院判決如左：
    主      文
癸○○連續意圖為自己不法之所有，結夥三人搶奪他人之動產，處有期徒刑貳年。
辛○○共同意圖為自己不法之所有，結夥三人搶奪他人之動產，處有期徒刑壹年；又
意圖為自己不法之所有，而搶奪他人之動產，因防護贓物，當場施以強暴，未遂，處
有期徒刑伍年。應執行有期徒刑伍年陸月。
寅○○共同意圖為自己不法之所有，結夥三人搶奪他人之動產，處有期徒刑壹年肆月
；又意圖為自己不法之所有，而搶奪他人之動產，因防護贓物，當場施以強暴，未遂
，處有期徒刑伍年肆月。應執行有期徒刑陸年肆月。
    事      實
一、寅○○曾因搶奪罪，經臺灣花蓮地方法院於民國（下同）八十八年三月三十一日
    ，以八十八年度訴字第五八號刑事判決應執行有期徒刑一年，緩刑四年。癸○○
    前因搶奪案件，經臺灣臺北地方法院以八十二年度訴字第三四九六號判決判處有
    期徒刑一年六月，現正假釋付保護管束中，竟均不知悔改。辛○○基於意圖自己
    不法所有之犯意，先於九十年十一月十六日，於附表編號一之時、地，以非其所
    有之鑰匙一支單獨竊取車號ＦＶ九－二二三號重型機車，得手後供已騎用。嗣於
    同日上午十一時三十分許，搭載不知情之王福立行經嘉義市○○街與北榮街口處
    ，為警當場查獲，並扣得非其所有鑰匙一支。又辛○○、寅○○、癸○○三人均
    為瘖啞人，辛○○承前犯意，復與寅○○、癸○○三人共同基於為自己不法所有
    之概括犯意絡，於附表編號二、三、五所示之犯罪時、地，共同竊取他人機車，
    並於附表編號四之時、地，共同搶奪他人之財物，由癸○○駕駛車牌號碼ＤＮ－
    七二一號自用小客車，搭載寅○○、辛○○先竊取附表編號二、三、五之機車，
    再由寅○○、辛○○二人共同騎乘竊得之贓車伺機搶奪他人財物，癸○○則在旁
    接應。嗣於九十年十二月十一日中午十二時二十五分許，辛○○、寅○○、癸○○三人又依上犯罪模式，在桃園縣中壢市○○○路與復興路口，意圖行搶害人庚○○財物之際，遭庚○○拉扯抵抗，辛○○與寅○○二人竟為防護贓物強行拉扯
    前進，致庚○○遭拖行撞及路旁車輛，受有右上正中門牙及右上側門牙牙齒斷裂
    、膝挫傷、上下唇瘀傷等傷害，經庚○○呼救附近民眾圍捕，當場查獲辛○○，
    並扣得供竊盜所用之鑰匙一支。嗣經警循線查得寅○○及癸○○，寅○○乃於同
    年月十二日十四時許，向桃園縣警察局中壢分局投案。
二、案經桃園縣警察局中壢分局報請臺灣桃園地方法院檢察署檢察官偵查起訴。
    理      由
一、訊據被告辛○○、寅○○就右揭犯行除否認有竊取附表編號二之機車外，餘均坦
    承不諱，被告癸○○則否認涉有前開犯行，辯稱：九十年十二月十一日當天，其
    騎車搭載乙○○，並未與辛○○等共謀行搶云云。經查：
    （一）右開犯罪事實，業據被告辛○○、寅○○二人於警訊及偵查中自白不諱，
          並指述同案被告癸○○與之共謀竊盜及行搶歷歷，茲分述如下：
    　　　１、被告寅○○於九十年十二月十二日警訊時稱：我於十一日七點許，前
          　往辛○○位於中壢市○○○路住處碰面後，七時三十分後，癸○○開車
          　載辛○○與我一起到中原大學附近尋找偷竊機車，於九時許，由辛○○
          　以自備之機車鑰匙撬開ＢＹＨ－三三七號重機車得逞，我負責把風，劉
          　常明則在自小客車上負責接應，由癸○○負責開車，竊取得之機車楊仁
          　文騎乘後載我，三人開始在中壢市區逛，並尋找目標，直至中壢市○○
          　路時，由辛○○見一婦女單獨背著皮包，選定目標後我就在路口等待，
          　辛○○就尾隨並超前至路口與我會同並坐上該贓車後，由我自旁邊搶奪
          　該婦女肩上皮包，因遭該婦女抵抗與我們發生拉扯，該婦女都不放皮包
          　，我們硬拉該婦女跌倒拖行在地，所以該機車才會蛇行跌倒，附近民眾
          　過來圍捕我嚇一大跳，所以趕快丟掉安全帽往中壢憲兵隊旁逃跑，逃至
          　姊姊家中躲藏。（問：當時癸○○有無參與犯案？你與辛○○行搶時是
          　否戴安全帽犯案？）當時癸○○在犯案前開車負責殿後並接應工作，搶
          　案發生後見失敗所以趕快逃離現場，搶案發生時我和辛○○都戴全罩式
          　安全帽。因辛○○缺錢所以提議，癸○○也同時答應，雙方經過三天後
          　才開始行搶。除中原大學竊取機車外，尚於九十年十二月三日及十二月
          　六日十時許，分別在桃園市○○路及桃園榮民醫院停車場，由辛○○以
          　自備之機車鑰匙竊取兩部機車得逞，我和癸○○負責把風，得逞後騎乘
          　數日後，由我及辛○○分別丟棄於中壢市青埔國小附近及南崁交流道附
          　近等語。（見九十年度偵字第二一二二八號卷第三頁）２、被告寅○○
          於九十年十二月十九日警訊時供稱：（問：九十年十二月　十一日何人提
          議要搶？癸○○當天有無一同犯案？機車為何人一起去偷　？）辛○○說
          沒錢，提議去搶。癸○○開車帶我與辛○○去中原大學偷　車，他防人（
          把風）。搶劫時癸○○開車在另一邊防人（把風）。（問　：當時搶劫分
          工狀況是不是像你畫(一)得一樣？）是。（問：九十年十二　月十一日從偷
          機車到搶劫癸○○所開之汽車有沒有離開過你的視線？）　沒有。（問：
          第一次搶劫時何時？騎乘車輛是否為你帶警方至青埔國小　找的ＭＯＱ－
          七二六號之機車？）九十年十二月七日下午一點搶劫。搶　到後我與楊仁
          文騎車到大園，沿途棄置皮包證件。辛○○用手機傳訊息　叫癸○○來載
          我們離開。是。（九十年十二月七日那次搶完如何分錢？　）現金一萬二
          千元，我與辛○○各分六千元，美金、港幣辛○○拿走，　人民幣癸○○
          拿走。我與辛○○各拿一千五百元共三千元紅包給癸○○　。其他東西棄
          於路邊垃圾袋內（見九十年度偵字第二一二二七號卷第四　十九頁反面、
          五十頁正面、六十頁）。
          ３、被告寅○○於九十一年三月十九日警訊時供稱：（問：九十年十二月
          　七日下午一點多有與辛○○至中壢市○○路○段搶劫，當時得手後如何
          　分錢？你與辛○○各分多少？癸○○分多少？）我六千元、辛○○六千
          　元，給紅包三千元癸○○。（問：被害人美金、港幣、人民幣如何分配
　          ？）辛○○是帶美金、港幣。（問：人民幣何人拿走？）癸○○是人民
  　        幣。（問：九十年十二月七日搶奪時，癸○○是不是開車跟著你與楊仁
          　文？）是。（搶奪時和偷機車時癸○○都負責開車？）癸○○是開汽車
          　。（問：警方與你對談之筆錄，你了解其中意思嗎？）對。了解。（見
          　九十一年度偵字第九六號卷第四十六頁至四十九頁）
          ４、被告辛○○於九十年十二月十一日桃園憲兵隊訊問時供稱：（問：何
          　時開始策劃的？）係今天上午策劃的，先以行動電話傳遞簡訊聯絡後，
          　在中壢中山東路見面後，選擇女性對象，騎乘機車尾隨在後，當被害婦
          　女不意之際動手行搶。今日行搶整個過程，係由我、綽號黑兔、阿豬共
          　三人共同著手實施，起先是由綽號阿豬至中壢中原大學挍區外竊取機車
          　乙輛（車號ＤＹＨ－三三七號），得逞後，由我騎乘載黑兔至中壢市○○○路，阿豬則負責開車尋找目標，選定目標後即由我與黑兔著手行搶
          　。但因被害婦女牛抗，所以還沒得逞就遭到逮捕。由我負責車載綽號黑
          　兔，由黑兔動手行搶。搶奪所得財物平均分成三等份，我等三人各拿一
          　份，寅○○即為綽號黑兔，癸○○即是綽號阿豬之男子。（見前偵查卷
          　第十九頁至二十二頁）
          ５、又被告辛○○於九十年十二月十二日本院訊問時供稱：我與寅○○騎
          　偷來贓車，癸○○有駕駛小客車去搶劫，後又與癸○○搶庚○○財物，
          　但我負責騎車，是寅○○與被害人拉扯，且下手搶東西，我並無下手，
          　只坐在機車上等他們，蘇未下車，是坐在後座直接和被害人拉扯行搶，
          　癸○○在我們機車後面，停在路邊等。我們沒搶到便被警查獲，寅○○
          　與癸○○當場逃逸。（問：扣案安全帽、機車鑰匙何人的？）鑰匙是劉
          　常明交給我的，安全帽是寅○○的，搶劫之前我與寅○○、癸○○有偷
          　ＢＹＨ－三三七號重機車等語（見本院九十年度聲羈字第五五四號卷）
          　。
          ６、被告辛○○於九十年十二月二十一日於偵查中供稱：（問：黑兔和山
          　豬與你共同犯案？）對，是他們告訴我要帶我去玩，主要是黑兔和阿豬
          　兩人策劃，黑兔寅○○，阿豬是癸○○。（如何傳簡訊？）用中文輸入
          　手機型號，他們在七－十一便利商店用傳真到我的手機裡面。又其於同
          　日偵查中供稱：（問：是否於十二月十一日上什九時三十分許，於中壢
          　市中原大學門，前竊取ＢＹＨ－三三七號機車乙台？）是。（問：以何
          　方式竊得？）是阿豬下手竊車，我和黑兔負責把風，他竊得車輛後再交
          　給我。阿豬即癸○○，黑兔則為寅○○。（問：鑰匙何人所？）是阿豬
          　的。（問：共有幾人下手偷竊？）我黑兔及阿豬三人。（問：竊車用途
          　？）作為行搶工具。（問：是否於十二月十一日由癸○○駕ＤＮ－七二
          　一號自用小客，你與寅○○則共乘竊得之ＢＹＨ－三三七號機車，至中
          　壢市○○路，上行搶被害人庚○○之皮包？）是。（問：以何方式行搶
          　？）我們看見一名女子，側背著皮包，我和寅○○共乘摩托車，自該女
          　子後方，下手將皮包搶走。（問：行搶過程中，被害女子是否抗拒？）
          　當時我騎車，是由黑兔搶的，我沒有看見。（問：是否行搶過程中，有
          　傷害該名女子？）沒有，該名女子受傷，應該是因我們行搶時，他為了
          　保護他的皮包，拉扯間才撞到旁邊的車而受傷（見九十年度偵字第二一
          　二二七號卷第三十九頁反面至四十頁）。
         ７、被告辛○○於九十年十二月二十七日警訊時供稱：（問：你除於十二
          　月十一日為警查獲所涉竊取ＢＹＨ－三三七機車並強盜庚○○之財物外
          　有否另涉他案？）我有另涉於九十年十二月五日十二時在桃園市○○路
          　與成功路口竊取ＢＹＬ－八三八號機車得逞，於九十年十二月七日九時
          　在桃園市○○路三段一一八號前竊取ＭＯＱ－七二六號重機車並騎乘該
          　機車至中壢市○○路八十三號（新竹商銀）前搶奪財物，又騎乘該機車
          　到中壢市○○路○段一二八號前搶奪戊○○○財物得逞。（問：你與何
          　人一同前往竊取機車？如何分工？）竊取ＭＯＱ－七二六號重機車，我
          　是與癸○○及寅○○一同前往竊取機車，是我駕車載癸○○及寅○○前
          　去竊取車輛，我當時是駕車在旁把風，由癸○○及寅○○共同竊取車輛
          　。另竊取ＢＹＬ－八三八號重機車是我駕車載癸○○及寅○○二人前往
          　，由癸○○下去竊取車輛，我與寅○○在車上把風等癸○○。（問：你
          　與何人一同前往中壢市○○路○段一二八號搶奪戊○○○之財物？如何
          　分工？）我與癸○○及寅○○一同前往搶奪財物，由癸○○開車，我騎
          　乘竊取來之ＭＯＱ－七二六號重機車載寅○○，由寅○○搶奪財物。（
          　問：你們於十二月五日於榮總醫院竊取ＢＹＬ－八三八號重機車有無做
          　案？）我們於榮總醫院竊取ＢＹＬ－八三八號重機車，有至南崁尋找下
          　手目標，因突然下雨而作罷。（問：你們所竊取來做案之重機車分別棄
          　置於何處？）我們所取ＢＹＬ－八三八號重機車是棄置於蘆竹鄉○○○
          　路，ＭＯＱ－七二六號重機車是棄置於中壢市○○路青埔國小旁。（問
          　：你與癸○○及寅○○搶奪財物時，由何人提議行搶？）是由我們三人
          　共謀行搶。（問：你有無遭警刑求身上有無受傷？所答是否為志願？）
          　沒有遭刑求及受傷，是志願。（見九十年度偵字第二一二二七號卷第七
          　十五頁反面至七十六頁）
       ８、被告辛○○於九十一年二月五日於本院訊問時證稱：（問：是否與劉常
          明、寅○○偷三次機車、搶奪財物二次？）有的，．．是癸○○去偷的，
          我開車載他們兩人。（問：是否你開車載他們兩人去，癸○○下去偷？）
          是的。（問：竊得之後，是否由癸○○開車，你騎機車載寅○○，在路尋
          找作案目標伺機行搶？）對的。（問：目標是否癸○○選定？）是癸○○
          告訴我的。（問：癸○○選定目標如何通知你？）他用行動電話傳簡訊給
          我們兩個。動手搶的是寅○○。（問：搶到的東西如何分？）平分。我還
          沒有分到就被抓了。（問：偷機車目的是否為了要搶？）是的。（見本院
          九十一年度偵聲字第二三號卷）
    （二）右開犯罪事實，業據被告辛○○、寅○○於警訊及偵查中自白不諱，並指
          述同案被告癸○○與之共謀竊盜及行搶歷歷，已如前述，核與被害人陳林
          玉春、庚○○、子○○、丁○○、丑○○等於警訊或審理中證述情節相符
          ，並經證人壬○○證述明確，並有贓物認領保管收據三份、車輛竊盜、車
          牌失竊資料個別查詢報表－查詢車輛認可資料二份、車籍作業系統－查詢
          認可資料一份、被害人庚○○提出之診斷證明書一份等附卷可資佐證。再
          參以被告寅○○、辛○○於查獲後，就渠等與被告癸○○之謀議分工搶奪
          等情均供認綦詳，並以繪圖方式說明渠等竊盜、搶奪之地點，雖同案被告
          辛○○、寅○○嗣後亦附和稱：癸○○均未參與竊盜、行搶云云，惟查，
          被告辛○○、寅○○於警訊、偵查及本院羈押訊問時，均在自由意識下所
          為之陳述，均據渠等供明在卷，均為同一之陳述，因警訊筆錄距離案發時
          間較近，被告之證詞尚不及修飾，應較具真實性，且附表編號二、三之機
          車，亦係經由被告辛○○、寅○○之供述，及帶同警方至前述之棄置地點
          ，找到該贓車無誤，顯見被告辛○○、寅○○於警訊時所述及筆述、繪製
          之作案分工圖，與事實尚屬相符，是被告辛○○、寅○○事後於本院訊問
          及審理時亦附和改稱同案被告癸○○並未參與行搶云云，然與被告辛○○
          、寅○○於訊問時所稱，前後並不相符，又被告雖均為瘖啞人，但被告蘇
          文華台南聰學校肄業，被告辛○○亦畢業於台北啟聰學校，業據被告供明
          ，並有警訊筆錄可參，並非無知識能力之人，於憲兵隊訊問或於偵查、本
          院訊問時均有通譯在場為渠等翻譯，渠等事後以看不懂警訊筆內容，才稱
          被告癸○○有參與犯案云云，顯不足採信，應係事後迴護被告癸○○之詞
          ，尚不足採信。
    （三）至證人乙○○於偵訊及審理中均證稱：九十年十二月十一告癸○○有與伊
          在一起，早上八點半至九點間，送小孩至幼稚園上學，後來先到我家整理
          東西，中午回桃園青田街娘家，中午在娘家附近麵攤吃飯，後來去中壢市
          公所社會福利課換健保卡，九十年十二月七日上午十點左右，亦與癸○○
          一起去台北，下午一點多，帶孩子回家云云。惟因被告癸○○於案發當時
          即居住於證人乙○○之家中，與證人乙○○之關係菲淺，證人之證言茌免
          有所偏頗，且證人乙○○所述，與同案被告辛○○、寅○○所述前開等情
          並不相符，且未有其他積極事證足資證明證人乙○○於前開期日自始均與
          被告癸○○片刻未離，是證人乙○○之證詞尚不足作為有利被告癸○○之
          有利認定。
    （四）另依證人丙○○即查獲本件之憲兵隊隊員證稱：當時查獲被告辛○○時，
          辛○○有供述另一共犯叫寅○○，也有與警方帶被告辛○○至寅○○任職
          工廠查詢，被告辛○○有說是由被告癸○○選定目標，被告辛○○還帶同
          我們到被告癸○○居所（中壢市○○○路○段一五九巷六號），離案發時
          間大約兩個小時，發現被告辛○○的自小客車車體還溫溫的，有先請被告
          辛○○形容被告癸○○長相、特徵，隔日聲請搜索票到該處所，有在屋主
          夫婦房間查到人民幣、幣等物。另依證人周仁晃於訊時證稱：是我小舅子
          蘇文豪跟寅○○同一公司上班得知警方前往該公司，所以打電話，我才知
          寅○○涉案。是本件於九十年十二月十一日當天，查獲本件之憲兵隊及桃
          園縣警察局中壢分局，應已知悉被告寅○○亦涉有本案，是被告寅○○於
          同年月十二日十四時許，向桃園縣警察局中壢分局應係投案，而非自首，
          併予明。
    （五）綜上足見被告癸○○前開所辯其未共同行搶云云，顯係其事後為求卸責之
          飾詞，不足採信。
    （六）就同案被告辛○○、寅○○前開供述，被告癸○○就九十年十二月十一日
          之犯行，僅與被告辛○○、寅○○間具有搶奪之犯意聯絡，被告辛○○、
          寅○○二人因被害人庚○○之抵抗，臨時因防護贓物，而對被害人拉扯，
          造成被害人受有前開傷害，因事出突然，且超過渠等搶奪之犯意，是被告
          癸○○就此超越部分，自不負共犯之責，亦併明。
　　綜上各情所述，本件事證已明，被告前開犯行，均堪認定。
二、核被告辛○○就附表編號一所為，係犯刑法第三百二十條第一項之普通竊盜罪。
    又被告辛○○、寅○○、癸○○等就附表編號二、三、五所為，均係犯刑法第三
    百二十一條第一項第四款之加重竊盜罪，就附表編號四之所為，則均係犯刑法第
    三百二十六條第一項之加重搶奪罪。公訴人認被告辛○○、寅○○、癸○○三人
    係犯刑法第三百二十條第一項、第三百二十五條第一項之罪，尚有未洽，起訴法
    條應予變更。又被告辛○○、寅○○於九十年十二月十一日該日為防護贓物而強
    行拖行被害人庚○○之行為，另成立刑法第三百二十九條之準強盜罪。又被告辛○○、寅○○二人著手於搶奪行為之實行，因被害人呼救附近民眾圍捕而未得逞
    ，成立準強盜未遂罪，應依刑法第三百二十八條第四項、第一項論處，另依刑法
    第二十六條前段，按既遂犯之刑減輕之。被告三人就附表編號二至六之犯行，分
    別有犯意之聯絡及行為之分擔，均為共同正犯。被告辛○○、寅○○、癸○○三
    人多次竊盜犯行，時間緊接，犯罪構成要件相同，顯係基於概括犯意為之，應依
    連續犯規定，論以一罪，並依法加重其刑。又被告等人竊取機車之目的，係為作
    為搶奪他人財之工具，以避免警察之查緝，業據被告辛○○、寅○○供明在卷，
    是渠等所犯竊盜與搶奪二罪間，有方法結果之牽連關係，應從一重論以加重搶奪
    罪。被告癸○○就九十年十二月十一日該次之行為，與同案被告辛○○、寅○○
    原僅具有結夥三人搶奪之犯罪聯絡，嗣於行搶時，被告辛○○、寅○○二人為防
    護贓物而強行拖拉被害人庚○○，致被害人受有前開傷害行為，就超過搶奪犯意
    部分之行為，同案被告癸○○自不能令其負準強盜之責。被告辛○○、寅○○二
    人所犯前開二罪，犯意個別，罪名互殊，應予分論併罰。又查被告三人雖均為瘖
    啞人，但告癸○○畢業於台北啟聰學校國中部，被告寅○○台南聰學校肄業，被
    告辛○○亦畢業於台北啟聰學校，業據被告供明，並有警訊筆錄可參，並非無知
    識能力之人，且被告三人連續以跟被害人，再以機車行搶之方法搶奪他人財物
    ，足徵渠等精神智識與普通人無異，尚非薄弱，本院認為不宜依刑法第二十條規
    定減輕其刑，併予明。爰審酌被告寅○○及癸○○均曾犯搶奪罪，分別緩刑、
    交付保護管束中，卻不知悛悔，勉力向上，竟夥同被告辛○○，多次竊盜及搶奪
    ，渠等惡性非輕，犯罪目的，雖意在財物，但已威脅被害人之身體健康及生命安
    危，嚴重影響被害人身體及財產之安全，對社會治安影響至深且鉅，對被害人所
    生危害重大，被告癸○○犯罪後狡飾犯行，毫無悔悟，且有如事實欄所載搶奪前
    科，生活狀況、智識程度、犯罪所生之損害非輕，被害人庚○○所受之傷害程度
    及被告辛○○、寅○○犯罪後坦承犯行態度等一切情狀，各量處如主文所示之刑
    ，並依法定其應執行之刑，以資懲儆。至於九十年十一月十六日所扣之鑰匙，非
    被告辛○○所，有故不予宣告沒收。又九十年十二月十一日扣案之鑰匙一支，被
    告辛○○供稱係癸○○所提供，惟為被告癸○○所否認，經查無積極事證足資證
    明為被告三人其中之人所有，亦不予宣告沒收，併予明。
據上論斷，應依刑事訴訟法第二百九十九條第一項前段，刑法第二十八條、第三百二
十一條第四款、第三百二十六條、第三百二十九條、第二十六條前段、第五十五條、
第五十一條第五款，判決如主文。
本案經檢察官古慧珍到庭執行職務。
中　　　華　　　民　　　國　　九十一　　年　　　六　　　月　　　三　　　日
                                      臺灣桃園地方法院刑事第六庭
                                          法  官    游  紅  桃
     附表
┌───┬─────┬────────┬────┬─────────┬──────┬───┐
│編　號│時    間  │  地     點     │ 被害人 │行為方式及所得財物│　所犯法條  │ 附註 │
│      │          │                │        │                  │            │      │
├───┼─────┼────────┼────┼─────────┼──────┼───┤
│      │九十年十一│嘉義市後火車站旁│甲○○○│竊取車號ＦＶ九－二│刑法第三百二│辛○○│
│　一　│月十六日上│                │        │二三號重型機車    │十條第一項  │單獨竊│
│      │午九時許  │                │        │                  │            │盜    │
├───┼─────┼────────┼────┼─────────┼──────┼───┤
│      │九十年十二│桃園縣桃園市大有│丑○○  │竊取車號ＢＹＬ－八│刑法第三百二│於九十│
│　二  │月五日中午│路與成功路口    │        │三八號重型機車    │十一條第一項│年十二│
│      │十二時許  │                │        │　                │第四款      │月十一│
│      │          │                │        │                  │            │日在蘆│
│      │          │                │        │                  │            │竹鄉忠│
│      │          │                │        │                  │            │孝西路│
│      │          │                │        │                  │            │尋獲  │
├───┼─────┼────────┼────┼─────────┼──────┼───┤
│      │九十年十二│桃園縣桃園市三民│子○○  │竊取車號ＭＯＱ－七│同右        │於九十│
│　三  │月七日上午│路三段一一八號前│        │二六號重型機車    │            │年十二│
│      │九時許    │（起訴書誤植為一│        │                  │            │月十三│
│      │          │二八號）        │        │                  │            │日在中│
│      │          │                │        │                  │            │壢市新│
│      │          │                │        │                  │            │生路青│
│      │          │                │        │                  │            │埔國小│
│      │          │                │        │                  │            │旁尋獲│
├───┼─────┼────────┼────┼─────────┼──────┼───┤
│      │九十年十二│桃園縣中壢市元化│戊○○○│由辛○○騎乘竊得之│刑法第三百二│      │
│  四  │月七日下午│路二段一二八號前│        │車號ＭＯＱ－七二六│十六條第一項│      │
│      │一時二十分│                │        │號機車搭載寅○○，│            │      │
│      │許        │                │        │由寅○○下手搶奪被│            │      │
│      │          │                │        │害人黑色皮包（內有│            │      │
│      │  │                │        │護照、華航機票、美│            │      │
│      │          │                │        │國運通卡、私章、汽│            │      │
│      │          │                │        │車駕照、新臺幣一萬│            │      │
│      │          │                │        │二千元、美金二百元│            │      │
│      │          │                │        │、港幣一千元、人民│            │      │
│      │          │                │        │幣二千元、金融卡等│            │      │
│      │          │                │        │物）              │            │      │
├───┼─────┼────────┼────┼─────────┼──────┼───┤
│      │九十年十二│桃園縣中壢市中原│丁○○  │竊取車號ＢＹＨ－三│刑法第三百二│      │
│　五  │月十一日上│大學旁          │        │三七號重型機車    │十一條第一項│      │
│      │午九時十分│                │        │                  │第四款      │      │
├───┼─────┼────────┼────┼─────────┼──────┼───┤
│  六  │九十年十二│桃園縣中壢市中央│庚○○  │由癸○○駕車尋找作│刑法第三百二│      │
│      │月十一日中│東路與復興路口  │        │案目標，辛○○騎乘│十九條      │      │
│      │午十二時二│                │        │竊得之車號ＢＹＨ－│            │      │
│      │十分許    │                │        │三三七號機車搭載蘇│            │      │
│      │          │                │        │搶奪被害人皮包，遭│            │      │
│      │          │                │        │被害人庚○○拉扯抵│            │      │
│      │          │                │        │抗，辛○○與寅○○│            │      │
│      │          │                │        │等竟為防護贓物強行│            │      │
│      │          │                │        │拉扯前進，致庚○○│            │      │
│      │          │                │        │遭拖行撞及路旁車輛│            │      │
│      │          │                │        │，受有右上顎牙齒斷│            │      │
│      │          │                │        │裂等傷害，經被害人│            │      │
│      │          │                │        │呼救附近民眾圍捕而│            │      │
│      │          │                │        │未得逞。          │            │      │
└───┴─────┴────────┴────┴─────────┴──────┴───┘
右正本證明與原本無異
如不服本判決，應於判決送達後十日內向本院提出上訴狀 (應附繕本)，上訴於臺灣
高等法院。
                                          書記官    王  元  宏
中　　　華　　　民　　　國　　九十一　　年　　　六　　　月　　　六　　　日
附論罪科刑依據之法條：
刑法第三百二十一條
犯竊盜罪而有左列情形之一者，處六月以上五年以下有期徒刑：
一、於夜間侵入住宅或有人居住之建築物、船艦或隱匿其內而犯之者。
二、毀越門扇、牆垣或其他安全設備而犯之者。
三、攜帶兇器而犯之者。
四、結夥三人以上而犯之者。
五、乘火災、水災或其他災害之際而犯之者。
六、在車站或埠頭而犯之者。
前項之未遂犯罰之。
刑法第三百二十六條
犯前條第一項之罪，而有第三百二十一條第一項各款情形之一者，處一年以上七年以
下有期徒刑。
前項之未遂犯罰之。
刑法第三百二十九條
竊盜或搶奪，因防護贓物、脫免逮捕或湮滅罪證而當場施以強暴、脅迫者、以強盜論
。
